gawakavu
gawakagalYu
gawakavannu
gawakagalYannu
gawakaxiMxa
gawakagalYiMxa
gawakakkeV
gawakagalYigeV
gawakaxiMxa
gawakagalYiMxa
gawakaxa
gawakagalYa
gawakaxalli
gawakagalYalli
gawakave
gawakagalYe
gawakakkoskara
gawakagalYigoskara
gawakakkoskara
gawakagalYigoskara
gawakakkAgi
gawakagalYigAgi
gawakakkAgi
gawakagalYigAgi
gawakakkosuga
gawakagalYigosuga
gawakakkosuga
gawakagalYigosuga
gawakakkiMwa
gawakagalYigiMwa
gawakaxaMweV
gawakagalYaMweV
gawakaxaMwa
gawakagalYaMwa
gawakaxaMwaha
gawakagalYaMwaha
gawakaxoVdaneV
gawakagalYoVdaneV
gawakaxoVMxigeV
gawakagalYoVMxigeV
gawakavA
gawakavU
gawakavo
gawakavo
gawakavo
gawakave
gawakave
gawakave
gawakavannA
gawakavannU
gawakavanno
gawakavanno
gawakavanno
gawakavanne
gawakavanne
gawakavanne
gawakaxiMxalA
gawakaxiMxalU
gawakaxiMxalo
gawakaxiMxalo
gawakaxiMxalo
gawakaxiMxale
gawakaxiMxale
gawakaxiMxale
gawakakkA
gawakakkU
gawakakko
gawakakko
gawakakko
gawakakke
gawakakke
gawakakke
gawakaxiMxalA
gawakaxiMxalU
gawakaxiMxalo
gawakaxiMxalo
gawakaxiMxalo
gawakaxiMxale
gawakaxiMxale
gawakaxiMxale
gawakaxalliyA
gawakaxalliyU
gawakaxalliyo
gawakaxalliyo
gawakaxalliyo
gawakaxalliye
gawakaxalliye
gawakaxalliye
gawakagalYA
gawakagalYU
gawakagalYo
gawakagalYo
gawakagalYo
gawakagalYe
gawakagalYe
gawakagalYe
gawakagalYannA
gawakagalYannU
gawakagalYanno
gawakagalYanno
gawakagalYanno
gawakagalYanne
gawakagalYanne
gawakagalYanne
gawakagalYiMxalA
gawakagalYiMxalU
gawakagalYiMxalo
gawakagalYiMxalo
gawakagalYiMxalo
gawakagalYiMxale
gawakagalYiMxale
gawakagalYiMxale
gawakagalYigA
gawakagalYigU
gawakagalYigo
gawakagalYigo
gawakagalYigo
gawakagalYige
gawakagalYige
gawakagalYige
gawakagalYiMxalA
gawakagalYiMxalU
gawakagalYiMxalo
gawakagalYiMxalo
gawakagalYiMxalo
gawakagalYiMxale
gawakagalYiMxale
gawakagalYiMxale
gawakagalYallA
gawakagalYallU
gawakagalYallo
gawakagalYallo
gawakagalYallo
gawakagalYalle
gawakagalYalle
gawakagalYalle
gawakakkoskaravA
gawakakkoskaravU
gawakakkoskaravo
gawakakkoskaravo
gawakakkoskaravo
gawakakkoskarave
gawakakkoskarave
gawakakkoskarave
gawakakkoskaravA
gawakakkoskaravU
gawakakkoskaravo
gawakakkoskaravo
gawakakkoskaravo
gawakakkoskarave
gawakakkoskarave
gawakakkoskarave
gawakakkAgiyA
gawakakkAgiyU
gawakakkAgiyo
gawakakkAgiyo
gawakakkAgiyo
gawakakkAgiye
gawakakkAgiye
gawakakkAgiye
gawakakkAgiyA
gawakakkAgiyU
gawakakkAgiyo
gawakakkAgiyo
gawakakkAgiyo
gawakakkAgiye
gawakakkAgiye
gawakakkAgiye
gawakakkosugavA
gawakakkosugavU
gawakakkosugavo
gawakakkosugavo
gawakakkosugavo
gawakakkosugave
gawakakkosugave
gawakakkosugave
gawakakkosugavA
gawakakkosugavU
gawakakkosugavo
gawakakkosugavo
gawakakkosugavo
gawakakkosugave
gawakakkosugave
gawakakkosugave
gawakakkiMwalA
gawakakkiMwalU
gawakakkiMwalo
gawakakkiMwalo
gawakakkiMwalo
gawakakkiMwale
gawakakkiMwale
gawakakkiMwale
gawakaxaMweVyA
gawakaxaMweVyU
gawakaxaMweVyo
gawakaxaMweVyo
gawakaxaMweVyo
gawakaxaMweVye
gawakaxaMweVye
gawakaxaMweVye
gawakaxoVdaneVyA
gawakaxoVdaneVyU
gawakaxoVdaneVyo
gawakaxoVdaneVyo
gawakaxoVdaneVyo
gawakaxoVdaneVye
gawakaxoVdaneVye
gawakaxoVdaneVye
gawakaxoVMxigeVyA
gawakaxoVMxigeVyU
gawakaxoVMxigeVyo
gawakaxoVMxigeVyo
gawakaxoVMxigeVyo
gawakaxoVMxigeVye
gawakaxoVMxigeVye
gawakaxoVMxigeVye
gawakagalYigoskaravA
gawakagalYigoskaravU
gawakagalYigoskaravo
gawakagalYigoskaravo
gawakagalYigoskaravo
gawakagalYigoskarave
gawakagalYigoskarave
gawakagalYigoskarave
gawakagalYigoskaravA
gawakagalYigoskaravU
gawakagalYigoskaravo
gawakagalYigoskaravo
gawakagalYigoskaravo
gawakagalYigoskarave
gawakagalYigoskarave
gawakagalYigoskarave
gawakagalYigAgiyA
gawakagalYigAgiyU
gawakagalYigAgiyo
gawakagalYigAgiyo
gawakagalYigAgiyo
gawakagalYigAgiye
gawakagalYigAgiye
gawakagalYigAgiye
gawakagalYigAgiyA
gawakagalYigAgiyU
gawakagalYigAgiyo
gawakagalYigAgiyo
gawakagalYigAgiyo
gawakagalYigAgiye
gawakagalYigAgiye
gawakagalYigAgiye
gawakagalYigosugavA
gawakagalYigosugavU
gawakagalYigosugavo
gawakagalYigosugavo
gawakagalYigosugavo
gawakagalYigosugave
gawakagalYigosugave
gawakagalYigosugave
gawakagalYigosugavA
gawakagalYigosugavU
gawakagalYigosugavo
gawakagalYigosugavo
gawakagalYigosugavo
gawakagalYigosugave
gawakagalYigosugave
gawakagalYigosugave
gawakagalYigiMwalA
gawakagalYigiMwalU
gawakagalYigiMwalo
gawakagalYigiMwalo
gawakagalYigiMwalo
gawakagalYigiMwale
gawakagalYigiMwale
gawakagalYigiMwale
gawakagalYaMweVyA
gawakagalYaMweVyU
gawakagalYaMweVyo
gawakagalYaMweVyo
gawakagalYaMweVyo
gawakagalYaMweVye
gawakagalYaMweVye
gawakagalYaMweVye
gawakagalYoVdaneVyA
gawakagalYoVdaneVyU
gawakagalYoVdaneVyo
gawakagalYoVdaneVyo
gawakagalYoVdaneVyo
gawakagalYoVdaneVye
gawakagalYoVdaneVye
gawakagalYoVdaneVye
gawakagalYoVMxigeVyA
gawakagalYoVMxigeVyU
gawakagalYoVMxigeVyo
gawakagalYoVMxigeVyo
gawakagalYoVMxigeVyo
gawakagalYoVMxigeVye
gawakagalYoVMxigeVye
gawakagalYoVMxigeVye
